# 业务合并后进行股改，合并报表中留存收益的处理

提问人：Sakura 沙沙 时间：2023-06-17 19:17:38
拟IPO企业A于 2021 年从实际控制人的另一家公司B购买资产进行业务合并（A与B无股权关系）， 2021 年单体报表已做会计处理。A公司有子公司，需要编制合并报表，在 2021 年合并报表中，为还原A公司真实的毛利与盈利水平，将B公司与业务合并相关的利润也一同并入利润表中，同时按比例冲减盈余公积 100 与未分配利润 900 。
2022 年 11 月 30 日，A公司进行股改。 12 月 31 日，A公司根据 12 月的净利润计提盈余公积，盈余公积余额仅为 50 ，此金额小于 21 年合并报表中冲减的 100 盈余公积。
请问各位老师，由于 2021 年业务合并导致冲减的盈余公积 100 与未分配利润 900 在 2022 年的合并报表中该如何进行会计处理？
感谢。

回答人：chenyiwei
在执行企业会计准则之后，习惯上认为合并报表和母公司个别报表中的盈余公积金额应相同。故在合并报表层面恢复被合并方（含主帖中通过同一控制下业务合并取得的业务）的留存收益时，应全额恢复到未分配利润中，而不是按比例分别恢复盈余公积和未分配利润。这样就不存在你所说的“12月 31 日，A公司根据 12 月的净利润计提盈余公积，盈余公积余额仅为 50 ，此金额小于 21 年合并报表中冲减的 100 盈余公积”的问题了。